臺灣苗栗地方法院刑事判決　　　　　　　　　　　　　九十三年度訴字第一一四號
　　公　訴　人　臺灣苗栗地方法院檢察署檢察官
　　被　　　告　甲○○
右列被告因毒品危害防制條例案件，經檢察官提起公訴 （九十三年度毒偵字第一七
０號），本院合議庭裁定後，以簡式審判程序判決如左：
    主  文
甲○○施用第一級毒品，累犯，處有期徒刑捌月。扣案之注射針筒壹支及殘渣袋壹個
均沒收。
　　事  實
一、甲○○曾於民國八十八年三月間，因妨害自由案件，經臺灣臺中地方法院於八十
    九年十月十八日，以八十八年度訴字第二一七二號判決有期徒刑六月，如易科罰
    金以三百元折算一日，於同年十一月十一日確定在案，並於九十年一月三十一日
    易科罰金執行完畢。又於八十八年間及八十九年間因犯施用毒品案件，經觀察、
    勒戒後，認無繼續施用毒品之傾向，經台灣苗栗地方法院檢察官於八十九年九月
    二十七日，以八十九年度毒偵緝字第三九六號為不起訴處分確定。其猶不知反省
    ，復基於施用第一級毒品之犯意，於觀察、勒戒執行完畢釋放後五年內之九十二
    年九月十五日零時許，在其位於苗栗縣苗栗市福安里二十四鄰鴻福九十四號之住
    處，以注射方式，非法施用第一級毒品海洛因，迨同年九月十五日三時許，在苗
    栗縣苗栗市○○里○○路五九八巷六號（中苗遊藝場），為警執行搜索後查獲，
    並扣得其所有供施用毒品之殘渣袋一個及注射針筒一支。
二、案經苗栗縣警察局苗栗分局報告臺灣苗栗地方法院檢察署檢察官偵查起訴。
　　　　理  由
壹、關於程序方面：
    按「除被告所犯為死刑、無期徒刑、最輕本刑為三年以上有期徒刑之罪或高等法
    院管轄第一審案件者外，於前條第一項程序進行中，被告先就被訴事實為有罪之
    陳述時，審判長得告知被告簡式審判程序之旨，並聽取當事人、代理人、辯護人
    及輔佐人之意見後，裁定進行簡式審判程序」刑事訴訟法第二百七十三條之一第
    一項定有明文。查被告所犯之毒品危害防制條例第十條第一項，法定刑為五年以
    下有期徒刑，非最輕本刑為三年以上有期徒刑之罪，且被告於本院九十三年四月
    三十日準備程序進行中，復就被訴之事實為有罪之陳述，經告知被告簡式審判程
    序之旨，被告及公訴人對於本件改依簡式審判程序審理亦均表示無意見，是本院
    即依前揭刑事訴訟法規定，裁定本件進行簡式審判程序，合先敘明。
貳、實體方面：
一、被告除於本院審理中承認確有於前開時間、地點以注射方式，施用第一級毒品海
    洛因之事實外，另於九十二年十二月三十日在臺灣臺中監獄複訊之供述及九十三
    年三月十六日於檢察官偵查中亦均坦白承認，並扣得其所有供施用毒品之殘渣袋
    一個及注射針筒一支（偵卷第十八頁照片二張），且被告於九十二年九月十五日
    為警所採集之尿液（編號第Ａ四四號），經送請檢驗後，結果呈現嗎啡陽性反應
    ，有苗栗縣衛生局九十二年九月二十九日苗衛檢字第○九二○○一五三六二號煙
    毒尿液檢驗成績書在卷足證（偵卷第十五頁）。又被告前因二犯施用毒品案件，
    於八十九年九月二十六日觀察、勒戒執行完畢，本件施用毒品之犯行，係屬觀察
    、勒戒執行完畢釋放後五年內再犯之案件，亦有法務部全國檢察官線上查詢刑案
    人犯在監所最新資料報表、臺灣苗栗地方法院檢察署檢察官八十九年度毒偵緝字
    第三九六號不起訴處分書、臺灣苗栗地方法院檢察署刑案資料查註紀錄表、全國
    施用毒品案件紀錄表、台灣高等法院被告全國前案紀錄表各一份在卷足憑，被告
    自白與事實相符，犯行明確，應予論罪科刑。
二、核被告所為，係犯毒品危害防制條例第十條第一項施用第一級毒品罪。其非法持
    有海洛因之低度行為，應為施用之高度行為所吸收，不另論罪。查被告曾於八十
    九年十月十八日，因妨害自由案件，經台灣台中地方法院判處有期徒刑六月，如
    易科罰金以三百元折算一日，於八十九年十一月十一日判決確定，並於九十年一
    月三十一日易科罰金執行完畢，有法務部全國檢察官線上查詢刑案人犯在監所最
    新資料報表、臺灣臺中地方法院八十八年度訴字第二一七二號刑事判決書、臺灣
    苗栗地方法院檢察署刑案資料查註紀錄表、台灣高等法院被告全國前案紀錄表各
    一份在卷足憑，五年內再犯本件有期徒刑以上刑之罪，為累犯，應依刑法第四十
    七條之規定加重其刑。因此審酌被告一再非法施用毒品，理應重罰，惟因其所犯
    僅戕害個人身心健康，及犯後能坦白承認，及檢察官之具體求刑等一切情狀，量
    處被告如主文所示之刑，以資懲儆。
三、扣案之注射針筒一支及殘渣袋一個，則係被告所有，供其施用毒品犯罪所用之物
    ，應依刑法第三十八條第一項第二款之規定宣告沒收。
四、本件於言詞辯論時，經公訴人具體求刑八月，被告亦同意就此科刑為判決，嗣經
    本院於言詞辯論終結後，當庭宣示判決，被告亦以言詞陳明願捨棄上訴權並記明
    筆錄，依刑事訴訟法第三百五十七條第一項、第三百五十八條第一項但書、第三
    百五十九條規定，被告因捨棄上訴權而喪失其上訴權，特此敘明。
據上論斷，應依刑事訴訟法第二百七十三條之一第一項、第二百九十九條第一項前段
，毒品危害防制條例第十條第一項，刑法第十一條、第四十七條、第三十八條第一項
第二款，判決如主文。
本案經檢察官黃智炫到庭執行職務。
中　　　華　　　民　　　國　　九十三　　年　　　五　　　月　　 十八 　　日
　                                      臺灣苗栗地方法院刑事第三庭
                                                法  官  張珈禎
右正本證明與原本無異。
如不服本判決，應於判決送達後十日內向本院提出上訴狀（應附繕本）。
被告不得上訴。
                                                書記官  盧俊良
中　　　華　　　民　　　國　　九十三　　年　　　五　　　月　　 十八 　　日
附錄本案所犯法條：
毒品危害防制條例第十條第一項
施用第一級毒品者，處六月以上五年以下有期徒刑。
